臺灣雲林地方法院刑事裁定　　　　　　　100年度易字第183號
公　訴　人　臺灣雲林地方法院檢察署檢察官
被　　　告　蔡頡學
上列被告因竊盜案件，本院裁定如下：
    主  文
蔡頡學自民國一○○年四月八日起羈押月。
    理  由
一、按被告經法官訊問後，認為犯刑法第320 條、第321 條之竊
    盜罪，其嫌疑重大，有事實足認為有反覆實施同一犯罪之虞
    ，而有羈押之必要者，得羈押之，刑事訴訟法第101 條之1
    第5 款定有明文。
二、經查：
  (一)本件被告蔡頡學因竊盜案件，經本院訊問後，認被告涉犯刑
    法第321 條第1 項第3 款、第4 款之結夥攜帶兇器竊盜罪，
    犯罪嫌疑重大，有被告蔡頡學之自白、同案被告何嘉祐、倪
    翰元、陳南港警詢及偵訊之供、證述、相關被害人於警詢之
    指訴、永格銀樓飾金買入登記表等證據在卷可佐，被告蔡頡
    學於民國99年10月間某日至100 年01月12日止，短短4 月間
    ，即涉嫌本案7 次加重竊盜犯行，再被告蔡頡學亦自承係因
    缺錢花用，為支付家庭生活開銷，始為上開竊盜犯行，顯見
    被告蔡頡學之經濟狀況不佳，可徵被告蔡頡學將來在外如無
    足夠經濟收入，其再犯竊盜犯行之可能性相當高，又被告蔡
    頡學前有施用毒品之前科，有臺灣高等法院被告前案紀錄表
    1 份在卷可按，被告蔡頡學如予以釋放，亦極有可能因無足
    夠經濟來源、為繼續施用毒品而再犯竊盜犯行，確有事實足
    認被告蔡頡學有反覆實施刑法第320 條、第321 條之竊盜罪
    之虞，合於刑事訴訟法第101 條之1 第1 項第5 款之規定，
    有羈押之原因。
  (二)復被告蔡頡學因另偵查中之案件，經檢察官聲請羈押，本院
    裁定自100 年02月09日起羈押2 月在案，而該案之羈押期間
    於100 年04月08日即將屆滿，承辦檢察官表示就被告蔡頡學
    該偵查中之案件，不向法院聲請延長羈押，此有本院洽辦公
    務電話紀錄單1 紙附卷可稽，又參以被告蔡頡學係侵入他人
    住宅竊取財物，影響社會治安非微，為確保本案將來之審判
    及執行之進行，為避免被告蔡頡學再為竊盜行為，侵害他人
    財產法益，認有羈押之必要，爰依刑事訴訟法第101 條之1
    第1 項第5 款之規定，裁定自100 年04月08日起羈押3 月。
  (三)至被告蔡頡學主張其父親患病需要被告蔡頡學之照顧等情，
    然此僅屬被告蔡頡學個人家庭事務之處理，是每位羈押中被
    告都可能面對之問題，並無法以此排除被告蔡頡學原有之羈
    押原因，仍不得執此而認應撤銷羈押，蓋被告蔡頡學所述情
    雖可憫，惟以刑事訴訟程序關於被告蔡頡學羈押之執行，係
    為確保國家司法權對犯罪之追訴處罰及保障社會安寧秩序而
    採取之必要手段，與被告蔡頡學個人自由及家庭之圓滿，難
    免衝突，不能兩全，況被告蔡頡學尚可尋求親友協助，該事
    由與本件羈押原因無涉，亦非刑事訴訟法第114 條所規定之
    法定停止羈押之原因，附此敘明。
四、依刑事訴訟法第220 條、第101 條之1 第1 項第5 款，裁定
    如主文。
中    華    民    國   100    年    4     月    1     日
            刑事第六庭    審判長法  官  廖國勝
                                法  官  陳美利
                                法  官  陳佩怡
以上正本證明與原本無異。
如不服本裁定，應於送達後5 日內向本院提出抗告狀。( 須附繕
本)
                                書記官  林佳慧
中    華    民    國   100    年    4     月    1     日